Images des répertoires du notaire Simon Poisson pour l'étude XXXV
Archives nationales (France)
Images des répertoires du notaire Simon Poisson pour l'étude XXXV
21 septembre 1899 - 17 octobre 1933
MC/RE/XXXV/32, MC/RE/XXXV/37 - MC/RE/XXXV/48
Etude XXXV; Poisson, Simon
13 registres
Archives nationales de France
Minutes et répertoires: la loi 2008-696 du 15 juillet 2008 relative aux archives a fixé à 75 ans à compter de la date de l'acte, ou à 25 ans à compter de la date du décès de l'intéressé si ce délai est plus bref, le délai de communication des minutes et répertoires des notaires; ce délai est porté à 100 ans à compter de la date de l'acte si le document se rapporte à un mineur (code du Patrimoine, articles L213-2, 4e d et 5e).
Autres documents de l'étude (dossiers de clients, comptabilité...): s'agissant d'archives privées, ces documents sont communicables selon les modalités fixées par le déposant ou le donateur.
Certains documents ne sont pas accessibles en raison de leur mauvais état de conservation.
Registres entrés aux Archives nationales en juin 2017 (en 1994 pour la cote MC/RE/XXXV/32).
Images des répertoires de l'étude XXXV
Archives de l'étude XXXV
répertoire d'officier public ministériel
- Répertoire chronologique pour la période du 21 septembre au 28 octobre 1899, 21 septembre - 28 octobre 1899; MC/RE/XXXV/32; Un répertoire de 4 feuillets faisant partie d'un registre d'environ 200 feuillets de papier manuscrits, hauteur 35 x largeur 25 cm.
  Le registre contient aussi le répertoire du notaire Paul Edmond Tourillon pour la période du 20 décembre 1894 au 19 septembre 1899.
  Le répertoire contient les informations suivantes: 1. le n° de l'acte dans l'année; 2. date du jour; 3. nature de l'acte passé en brevet; 4. nature de l'acte passé en minute; 5. nom, prénom, domicile des parties, indication sur la situation et les prix des biens; 6. date d'enregistrement de l'acte; 7. droits d'enregistrement.
  Attention: seuls les actes passés en minute sont conservés; les actes mentionnés dans le répertoire comme passés en simple brevet (colonne 3) ne sont pas conservés par les notaires et ne sont donc pas versés au Minutier (ils sont remis aux clients).
  répertoire
  - Liste chronologique des actes pour la période du 21 septembre au 28 octobre 1899, 21 septembre - 28 octobre 1899; 197 r°-200 v°; 4 feuillets
- Répertoire chronologique pour la période du 28 octobre 1899 au 5 mai 1904, 28 octobre 1899 - 5 mai 1904; MC/RE/XXXV/37; Un registre de 200 feuillets de papier manuscrits, hauteur 35 x largeur 25 cm.
  - Liste chronologique des actes pour la période du 28 octobre au 30 décembre 1899, 28 octobre - 30 décembre 1899; 1 r°-8 r°; 8 feuillets
  - Liste chronologique des actes pour la période du 2 janvier au 31 décembre 1900, 2 janvier - 31 décembre 1900; 8 r°-50 v°; 43 feuillets
  - Liste chronologique des actes pour la période du 2 janvier au 31 décembre 1901, 2 janvier - 31 décembre 1901; 50 v°-94 v°; 45 feuillets
  - Liste chronologique des actes pour la période du 2 janvier au 31 décembre 1902, 2 janvier - 31 décembre 1902; 94 v°-142 v°; 49 feuillets
  - Liste chronologique des actes pour la période du 2 janvier au 31 décembre 1903, 2 janvier - 31 décembre 1903; 142 v°-185 v°; 44 feuillets
  - Liste chronologique des actes pour la période du 4 janvier au 5 mai 1904, 4 janvier - 5 mai 1904; 185 v°-200 v°; 16 feuillets
- Répertoire chronologique pour la période du 5 mai 1904 au 28 mai 1909, 5 mai 1904 - 28 mai 1909; MC/RE/XXXV/38; Un registre de 200 feuillets de papier manuscrits, hauteur 35 x largeur 25 cm.
  - Liste chronologique des actes pour la période du 5 mai au 31 décembre 1904, 5 mai - 31 décembre 1904; 1 r°-25 r°; 25 feuillets
  - Liste chronologique des actes pour la période du 3 janvier au 30 décembre 1905, 3 janvier - 30 décembre 1905; 25 r°-66 v°; 42 feuillets
  - Liste chronologique des actes pour la période du 2 janvier au 29 décembre 1906, 2 janvier - 29 décembre 1906; 66 v°-106 r°; 41 feuillets
  - Liste chronologique des actes pour la période du 2 janvier au 31 décembre 1907, 2 janvier - 31 décembre 1907; 106 r°-145 v°; 40 feuillets
  - Liste chronologique des actes pour la période du 2 janvier au 31 décembre 1908, 2 janvier - 31 décembre 1908; 145 v°-185 r°; 41 feuillets
  - Liste chronologique des actes pour la période du 2 janvier au 28 mai 1909, 2 janvier - 28 mai 1909; 185 r°-200 v°; 16 feuillets
- Répertoire chronologique pour la période du 28 mai 1909 au 9 mars 1914, 28 mai 1909 - 9 mars 1914; MC/RE/XXXV/39; Un registre de 200 feuillets de papier manuscrits, hauteur 35 x largeur 25 cm.
  - Liste chronologique des actes pour la période du 28 mai au 31 décembre 1909, 28 mai - 31 décembre 1909; 1 r°-23 r°; 23 feuillets
  - Liste chronologique des actes pour la période du 3 janvier au 31 décembre 1910, 3 janvier - 31 décembre 1910; 23 r°-60 r°; 38 feuillets
  - Liste chronologique des actes pour la période du 1er janvier au 30 décembre 1911, 1er janvier - 30 décembre 1911; 60 r°-100 v°; 41 feuillets
  - Liste chronologique des actes pour la période du 2 janvier au 31 décembre 1912, 2 janvier - 31 décembre 1912; 100 v°-146 r°; 47 feuillets
  - Liste chronologique des actes pour la période du 2 janvier au 31 décembre 1913, 2 janvier - 31 décembre 1913; 146 r°-191 v°; 46 feuillets
  - Liste chronologique des actes pour la période du 2 janvier au 9 mars 1914, 2 janvier - 9 mars 1914; 191 v°-200 v°; 10 feuillets
- Répertoire chronologique pour la période du 9 mars 1914 au 31 décembre 1919, 9 mars 1914 - 31 décembre 1919; MC/RE/XXXV/40; Un registre de 200 feuillets de papier manuscrits, hauteur 35 x largeur 25 cm.
  - Liste chronologique des actes pour la période du 9 mars au 31 décembre 1914, 9 mars - 31 décembre 1914; 1 r°-27 r°; 27 feuillets
  - Liste chronologique des actes pour la période du 5 janvier au 31 décembre 1915, 5 janvier - 31 décembre 1915; 27 r°-43 v°; 17 feuillets
  - Liste chronologique des actes pour la période du 3 janvier au 29 décembre 1916, 3 janvier - 29 décembre 1916; 43 v°-65 v°; 23 feuillets
  - Liste chronologique des actes pour la période du 2 janvier au 29 décembre 1917, 2 janvier - 29 décembre 1917; 65 v°-93 r°; 29 feuillets
  - Liste chronologique des actes pour la période du 2 janvier au 31 décembre 1918, 2 janvier - 31 décembre 1918; 93 r°-131 r°; 39 feuillets
  - Liste chronologique des actes pour la période du 2 janvier au 31 décembre 1919, 2 janvier - 31 décembre 1919; 131 r°-200 v°; 70 feuillets
- Répertoire chronologique pour la période du 2 janvier 1920 au 10 avril 1922, 2 janvier 1920 - 10 avril 1922; MC/RE/XXXV/41; Un registre de 200 feuillets de papier manuscrits, hauteur 35 x largeur 25 cm.
  - Liste chronologique des actes pour la période du 2 janvier au 31 décembre 1920, 2 janvier - 31 décembre 1920; 1 r°-78 r°; 78 feuillets
    - du 2 janvier au 30 juin 1920, 2 janvier - 30 juin 1920; 1 r°-37 v°; 37 feuillets
    - du 1er juillet au 31 décembre 1920, 1er juillet - 31 décembre 1920; 37 v°-78 r°; 42 feuillets
  - Liste chronologique des actes pour la période du 3 janvier au 31 décembre 1921, 3 janvier - 31 décembre 1921; 78 r°-175 v°; 98 feuillets
    - du 3 janvier au 30 juin 1921, 3 janvier - 30 juin 1921; 78 r°-125 v°; 48 feuillets
    - du 1er juillet au 31 décembre 1921, 1er juillet - 31 décembre 1921; 125 v°-175 v°; 51 feuillets
  - Liste chronologique des actes pour la période du 3 janvier au 10 mai 1922, 3 janvier - 10 mai 1922; 175 v°-200 v°; 26 feuillets
- Répertoire chronologique pour la période du 10 avril 1922 au 16 octobre 1923, 10 avril 1922 - 16 octobre 1923; MC/RE/XXXV/42; Un registre de 200 feuillets de papier manuscrits, hauteur 35 x largeur 25 cm.
  - Liste chronologique des actes pour la période du 10 avril au 30 décembre 1922, 10 avril - 30 décembre 1922; 1 r°-90 r°; 90 feuillets
    - du 10 avril au 31 août 1922, 10 avril - 31 août 1922; 1 r°-50 r°; 50 feuillets
    - du 1er septembre au 30 décembre 1922, 1er septembre - 30 décembre 1922; 50 r°-90 r°; 41 feuillets
  - Liste chronologique des actes pour la période du 2 janvier au 16 octobre 1923, 2 janvier - 16 octobre 1923; 90 r°-200 v°; 111 feuillets
    - du 2 janvier au 31 mai 1923, 2 janvier - 31 mai 1923; 90 r°-152 v°; 63 feuillets
    - du 1er juin au 16 octobre 1923, 1er juin - 16 octobre 1923; 152 r°-200 v°; 49 feuillets
- Répertoire chronologique pour la période du 16 octobre 1923 au 8 mai 1925, 16 octobre 1923 - 8 mai 1925; MC/RE/XXXV/43; Un registre de 200 feuillets de papier manuscrits, hauteur 35 x largeur 25 cm.
  - Liste chronologique des actes pour la période du 16 octobre au 31 décembre 1923, 16 octobre - 31 décembre 1923; 1 r°-31 r°; 31 feuillets
  - Liste chronologique des actes pour la période du 2 janvier au 31 décembre 1924, 2 janvier - 31 décembre 1924; 31 r°-164 v°; 134 feuillets
    - du 2 janvier au 30 avril 1924, 2 janvier - 30 avril 1924; 31 r°-90 r°; 60 feuillets
    - du 1er mai au 30 août 1924, 1er mai - 30 août 1924; 90 v°-130 r°; 41 feuillets
    - du 1er septembre au 31 décembre 1924, 1er septembre - 31 décembre 1924; 130 r°-164 v°; 35 feuillets
  - Liste chronologique des actes pour la période du 2 janvier au 8 mai 1925, 2 janvier - 8 mai 1925; 164 v°-200 v°; 37 feuillets
- Répertoire chronologique pour la période du 9 mai 1925 au 9 avril 1927, 9 mai 1925 - 9 avril 1927; MC/RE/XXXV/44; Un registre de 200 feuillets de papier manuscrits, hauteur 35 x largeur 25 cm.
  - Liste chronologique des actes pour la période du 9 mai au 31 décembre 1925, 9 mai - 31 décembre 1925; 1 r°-74 r°; 74 feuillets
    - du 9 mai au 31 août 1925, 9 mai - 31 août 1925; 1 r°-40 v°; 40 feuillets
    - du 1er septembre au 31 décembre 1925, 1er septembre - 31 décembre 1925; 41 r°-74 r°; 34 feuillets
  - Liste chronologique des actes pour la période du 4 janvier au 31 décembre 1926, 4 janvier - 31 décembre 1926; 74 r°-179 v°; 106 feuillets
    - du 4 janvier au 30 juin 1926, 4 janvier - 30 juin 1926; 74 r°-124 r°; 51 feuillets
    - du 1er juillet au 31 décembre 1926, 1er juillet - 31 décembre 1926; 124 v°-179 v°; 56 feuillets
  - Liste chronologique des actes pour la période du 3 janvier au 9 avril 1927, 3 janvier - 9 avril 1927; 179 v°-200 v°; 22 feuillets
- Répertoire chronologique pour la période du 9 avril 1927 au 30 octobre 1929, 9 avril 1927 - 30 octobre 1929; MC/RE/XXXV/45; Un registre de 200 feuillets de papier manuscrits, hauteur 35 x largeur 25 cm.
  - Liste chronologique des actes pour la période du 9 avril au 31 décembre 1927, 9 avril - 31 décembre 1927; 1 r°-57 v°; 57 feuillets
  - Liste chronologique des actes pour la période du 3 janvier au 29 décembre 1928, 3 janvier - 29 décembre 1928; 57 v°-118 v°; 62 feuillets
  - Liste chronologique des actes pour la période du 2 janvier au 30 octobre 1929, 2 janvier - 30 octobre 1929; 118 v°-200 v°; 83 feuillets
    - du 2 janvier au 29 juin 1929, 2 janvier - 29 juin 1929; 118 v°-163 v°; 46 feuillets
    - du 1er juillet au 30 octobre 1929, 1er juillet - 30 octobre 1929; 163 v°-200 v°; 38 feuillets
- Répertoire chronologique pour la période du 30 octobre 1929 au 26 mars 1931, 30 octobre 1929 - 26 mars 1931; MC/RE/XXXV/46; Un registre de 180 feuillets de papier manuscrits, hauteur 35 x largeur 25 cm.
  - Liste chronologique des actes pour la période du 30 octobre au 31 décembre 1929, 30 octobre - 31 décembre 1929; 1 r°-21 r°; 21 feuillets
  - Liste chronologique des actes pour la période du 3 janvier au 31 décembre 1930, 3 janvier - 31 décembre 1930; 21 r°-152 r°; 132 feuillets
    - du 2 janvier au 30 juin 1930, 2 janvier - 30 juin 1930; 21 r°-82 v°; 62 feuillets
    - du 1er juillet au 31 décembre 1930, 1er juillet - 31 décembre 1930; 82 v°-152 r°; 71 feuillets
  - Liste chronologique des actes pour la période du 2 janvier au 26 mars 1931, 2 janvier - 26 mars 1931; 152 r°-180 v°; 29 feuillets
- Répertoire chronologique pour la période du 26 mars 1931 au 24 décembre 1932, 26 mars 1931 - 24 décembre 1932; MC/RE/XXXV/47; Un registre de 200 feuillets de papier manuscrits, hauteur 35 x largeur 25 cm.
  - Liste chronologique des actes pour la période du 26 mars au 31 décembre 1931, 26 mars - 31 décembre 1931; 1 r°-100 v°; 100 feuillets
    - du 26 mars au 31 juillet 1931, 26 mars - 31 juillet 1931; 1 r°-49 v°; 49 feuillets
    - du 1er août au 31 décembre 1931, 1er août - 31 décembre 1931; 49 v°-100 v°; 52 feuillets
  - Liste chronologique des actes pour la période du 2 janvier au 24 décembre 1932, 2 janvier - 24 décembre 1932; 100 v°-200 v°; 101 feuillets
    - du 2 janvier au 30 juin 1932, 2 janvier - 30 juin 1932; 100 v°-152 r°; 52 feuillets
    - du 1er juillet au 24 décembre 1932, 1er juillet - 24 décembre 1932; 152 r°-200 v°; 49 feuillets
- Répertoire chronologique pour la période du 24 décembre 1932 au 17 octobre 1933, 24 décembre 1932 - 17 octobre 1933; MC/RE/XXXV/48; Un répertoire de 76 feuillets faisant partie d'un registre d'environ 200 feuillets de papier manuscrits, hauteur 35 x largeur 25 cm.
  Le registre contient aussi le répertoire du notaire Charles Poisson pour la période du 17 octobre 1933 au 30 septembre 1935.
  - Liste chronologique des actes pour la période du 24 décembre 1932 au 17 octobre 1933, 24 décembre 1932 - 17 octobre 1933; 1 r°-76 r°; 76 feuillets
    - du 24 décembre 1932 au 31 mai 1933, 24 décembre 1932 - 31 mai 1933; 1 r°-47 r°; 47 feuillets
    - du 1er juin au 17 octobre 1933, 1er juin - 17 octobre 1933; 47 r°-76 r°; 30 feuillets